臺灣高等法院花蓮分院刑事判決　　　　 96年度上易字第124號
上　訴　人　臺灣臺東地方法院檢察署檢察官
被　　　告　甲○○
　　　　　　　　　　現於臺灣花蓮監獄執行中
上列上訴人因竊盜案件，不服臺灣臺東地方法院96年度易字第93
號中華民國96年5月31日第一審判決（起訴案號：臺灣臺東地方
法院檢察署96年度偵字第446號），提起上訴，本院判決如下：
    主  文
上訴駁回。
甲○○攜帶兇器竊盜，陸罪，原審所處之刑，各減為有期徒刑伍
月，均得易科罰金，應執行有期徒刑拾壹月，如易科罰金以新臺
幣壹仟元折算壹日。
    事  實
一、甲○○意圖為自己不法所有，以使用其所有足以威脅人身安
    全客觀上足供兇器使用之破壞剪1支及鐵條5支，剪取臺灣電
    力公司所有電纜線之方式加以竊盜，分別於如附表所示之時
    間、地點各竊取如附表所示之電纜線得手，並將部分所得贓
    物出售，得款合計新臺幣4,900元供己花用（得款詳如附表
    所示）。嗣經警於95年12月13日下午5時許循線在臺東縣卑
    南鄉溫泉村樂山山區當場查獲甲○○於同日下午4時許在該
    處竊取臺灣電力公司所有之電纜線8公斤（業經原審另以96
    年度易字第32號【下稱前案】判決確定），而悉上情。
二、案經臺東縣警察局大武分局報告臺灣臺東地方法院檢察署檢
    察官偵查起訴。
    理  由
一、上開犯罪事實，業經被告甲○○於警詢、偵查、原審及本院
    審理中坦承不諱，且有卷附之臺灣電力公司線路失竊紀錄表
    4紙、現場照片28幀可稽，被告之自白與事實相符，事證明
    確，犯行堪予認定。
二、論罪科刑之理由
　(一)按刑法第321條第1項第3款之攜帶兇器竊盜罪，係以行為人
    攜帶兇器竊盜為其加重條件，此所謂兇器，其種類並無限制
    ，凡客觀上足對人之生命、身體、安全構成威脅，具有危險
    性之兇器均屬之，且祇須行竊時攜帶此種具有危險性之兇器
    為已足，並不以攜帶之初有行兇之意圖為必要，最高法院79
    年度台上字第5253號判例可資參照。查本件被告持以行竊之
    破壞剪1支及鐵條5支，均屬金屬材質堅硬之物，客觀上足以
    威脅人身安全，經原審於前案中當庭勘驗無訛（原審卷第40
    頁），核被告甲○○所為，係犯刑法第321條第1項第3款攜
    帶兇器竊盜罪。
  (二)被告前揭6次竊盜犯行，犯意各別，行為互殊，應分論併罰
    。
  (三)原審審酌被告已有竊盜前科（見卷附臺灣高等法院被告前案
    紀錄表），竟又犯本案6件攜帶兇器竊取電纜線竊案，對社
    會秩序顯有危害，惟念其犯後坦認犯行之態度、犯罪情節等
    一切情狀，對於各次犯行分別量處有期徒刑10月，並定應執
    行刑為1年10月，另諭知被告持以供如附表所示6件竊案所用
    之破壞剪1支及鐵條5支，為被告所有供本件犯罪所用之物，
    業據被告供明在卷，惟業經原審於前案宣告沒收，爰不另宣
    告沒收，認事用法並無違誤，量刑亦稱妥適，詳如原判決及
    其附表所示。檢察官上訴意旨指摘對被告前述6次犯行，各
    量處有期徒刑10月，卻僅定應執行刑1年10月，猶嫌過輕，
    並無理由，應予駁回。
  (四)本件被告犯罪時間在96年4月24日以前，符合中華民國96年
    罪犯減刑條例減刑之規定，爰各減其宣告刑二分之一為5月
    ，均得易科罰金，並定應執行刑11月，如易科罰金以新臺幣
    1,000元折算1日。
據上論斷，應依刑事訴訟法第368條，刑法第41條第1項前段，中
華民國96年罪犯減刑條例第2條第1項第3款、第7條、第9條、第
10條第2項，判決如主文。
本案經檢察官乙○○到庭執行職務。
中　　華　　民　　國　　96　　年　　8　　月　　10　　日
                  審判長法  官  謝志揚
                        法  官  蔣有木
                        法  官  湯文章
以上正本證明與原本無異。
本判決不得上訴。
                        書記官  李德霞
中　　華　　民　　國　　96　　年　　8　　月　　10　　日
附錄論罪法條：
中華民國刑法第321條第1項
犯竊盜罪而有左列情形之一者，處 6 月以上、 5 年以下有期徒
刑：
一  於夜間侵入住宅或有人居住之建築物、船艦或隱匿其內而犯
    之者。
二  毀越門扇、牆垣或其他安全設備而犯之者。
三  攜帶兇器而犯之者。
四  結夥三人以上而犯之者。
五  乘火災、水災或其他災害之際而犯之者。
六  在車站或埠頭而犯之者。
